臺灣高等法院刑事判決　　　　　　　　99年度上訴字第4398號
上　訴　人
即　被　告　連振東
選任辯護人　王淑琍律師
上列上訴人因違反毒品危害防制條例案件，不服臺灣板橋地方法
院99年度訴字第478號，中華民國99年10月21日第一審判決（起
訴案號：臺灣板橋地方法院檢察署98年度偵字第14977號），提
起上訴，本院判決如下：
    主  文
原判決撤銷。
連振東販賣第二級毒品未遂，累犯，處有期徒刑貳年。扣案證物
編號A十一之甲基安非他命（原淨重零點肆參公克）沒收銷燬，
其外包裝袋壹只沒收。
被訴販賣第一級毒品部分無罪。
    事  實
一、連振東前因違反毒品危害防制條例案件，經臺灣板橋地方法
    院於民國92年9月8日以92年度易字第1947號判決判處有期徒
    刑5月確定；又因贓物案件，於92年9月29日經臺灣板橋地方
    法院以92年度簡字第1925號判決判處有期徒刑3月確定；復
    因違反毒品危害防制條例案件，經臺灣板橋地方法院於92年
    11月24日以92年度訴字第1007號判決判處有期徒刑8月確定
    ；嗣上開3罪經定應執行刑為有期徒刑1年2月確定。另因違
    反毒品危害防制條例案件，經臺灣板橋地方法院於92年3月
    13日以92年度板簡字第116號判決判處有期徒刑6月確定；再
    因偽造文書案件，於93年6月3日經臺灣臺北地方法院以93年
    度訴字第377號判決判處有期徒刑6月確定；嗣上開2罪經定
    應執行刑為有期徒刑10月確定，並接續執行，於94年10月19
    日因縮短刑期假釋出監付保護管束，至94年11月27日觀護期
    滿視為執行完畢（於本件構成累犯）。詎其猶不知悔改，明
    知甲基安非他命為毒品危害防制條例所管制之第二級毒品，
    不得擅自持有及販賣，竟基於販賣第二級毒品以營利之犯意
    ，於98年5月26日凌晨零時3分許，以不知情女性友人陳淑瑛
    所有門號0000000000號行動電話撥打韓志暐0000000000號行
    動電話，雙方約定在臺北縣中和市（已改制新北市中和區，
    下仍稱中和市○○○路390號臺北捷運永安市場站對面之「
    麥當勞」速食店，擬以新台幣（下同）2千元之價格，出售
    甲基安非他命予韓志暐。嗣因韓志暐在上開交易地點等候之
    際，遇警員盤查供出上情，迨連振東於同日凌晨零時21分許
    駕駛9573-MP號自用小貨車抵達該處，旋為現場埋伏警員查
    獲，始未販賣得逞，並為警自該車乘客陳淑瑛之菸盒中扣得
    其所有欲販售予韓志暐之甲基安非他命1包（原淨重0.43公
    克）。
二、案經臺北縣政府警察局中和第一分局報請臺灣板橋地方法院
    檢察署檢察官偵查起訴。
    理  由
壹、證據能力部分：
一、按檢察官職司追訴犯罪，就審判程序之訴訟構造而言，檢察
    官係屬與被告相對立之當事人一方，偵查中對被告以外之人
    所為之偵查筆錄，或被告以外之人向檢察官所提之書面陳述
    ，性質上均屬傳聞證據。理論上，如未予被告反對詰問、適
    當辯解之機會，一律准其為證據，似有違當事人進行主義之
    精神，對被告之防禦權亦有所妨礙；然而現階段刑事訴訟法
    規定檢察官代表國家偵查犯罪、實施公訴，必須對於被告之
    犯罪事實負舉證之責，依法其有訊問被告、證人及鑑定人之
    權，證人、鑑定人且須具結，而實務運作時，偵查中檢察官
    向被告以外之人所取得之陳述，原則上均能遵守法律規定，
    不致違法取供，其可信性極高，為兼顧理論與實務，乃於修
    正刑事訴訟法時，增列第159條之1第2項，並於92年9月1日
    施行，明定被告以外之人（含被害人、證人等）於偵查中向
    檢察官所為陳述，除顯有不可信之情況者外，得為證據（最
    高法院94年度台上字第7416號判決意旨參照）。查證人陳淑
    瑛、韓志暐2人均已於原審到庭具結作證，均業經檢察官及
    辯護人進行交互詰問，足資保障上訴人即被告連振東之反對
    詰問權，且其等於原審，亦未證述其於偵查中之陳述，有何
    非出於自由意願而為陳述或遭違法取供之情形，是其等於偵
    查中經具結向檢察官所為之陳述，既均非檢察官非法取供而
    得，其等當時所為陳述，尚無顯不可信之情況，依刑事訴訟
    法第159條之1第2項規定，其等於偵查中之陳述，自均得為
    本案之證據。
二、被告以外之人於審判外之陳述，雖不符合刑事訴訟法第159
    條之1至第159條之4之規定，但經當事人於審判程序同意作
    為證據，法院審酌該言詞陳述或書面陳述作成時之情況，認
    為適當者，亦得為證據；當事人、代理人或辯護人於法院調
    查證據時，知有第159條第1項不得為證據之情形，而未於言
    詞辯論終結前聲明異議者，視為有前項之同意；刑事訴訟法
    第159條之5第1項、第2項分別定有明文。檢察官、被告及其
    辯護人對於本判決下列所引用其他各項被告以外之人於審判
    外之陳述（含書面陳述），於本院準備程序均表示對證據能
    力沒有意見而不予爭執（見本院卷第60頁反面），且迄至言
    詞辯論終結前亦未再聲明異議，本院審酌上開證據資料製作
    時之情況，尚無違法不當及證明力明顯過低之瑕疵之情形，
    依上條規定，認例外均具有證據能力，且經本院於審判期日
    依法進行證據之調查、辯論，當事人於訴訟上程序權利，已
    受保障，先予敘明。
貳、認定事實所憑之證據及理由：
一、訊據被告固坦承於前揭時、地以陳淑瑛所有0000000000號行
    動電話撥打韓志暐所使用門號0000000000號行動電話，相約
    在臺北捷運永安市場站對面之「麥當勞」速食店見面等情，
    惟矢口否認有何販賣甲基安非他命之犯行，辯稱：伊前往「
    麥當勞」速食店，係因伊先前向韓志暐購買之2張電話卡無
    法使用，韓志暐來電表示欲返還電話卡價款2千元，始駕車
    至該處，當時伊並未攜帶甲基安非他命，不可能販賣甲基安
    非他命予韓志暐，且韓志暐所述先以公用電話與伊聯絡，並
    無事證可佐，足見其所述不實云云。
二、經查：
  (一)被告於前揭時、地，與韓志暐約定以2千元之價格販賣甲基
    安非他命予韓志暐，未及交易即為警查獲等事實，迭經證人
    韓志暐於98年6月16日、同年9月30日檢察官偵訊時結證稱：
    於98年5月25日下午，伊先以公共電話與被告聯絡，相約晚
    上在中和市臺北捷運永安市場站對面之「麥當勞」速食店交
    易甲基安非他命，嗣於同年月26凌晨零時許，伊先到達交易
    地點，經被告以門號0000000000號行動電話與伊所使用之門
    號0000000000號行動電話聯絡，發現被告跑錯店家，要晚一
    點到，伊就在該處等候被告，期間遇警盤查，經警一再追問
    ，伊始供出正在等人送毒品來之情，嗣被告到達現場，即為
    警逮捕等語綦詳（見偵查卷第150、187至188頁），核與證
    人即查獲警員郭博文、鄭仲皓於原審具結證述內容相符。又
    警方於被告所駕駛之車輛內扣得編號A11白色結晶塊1包（原
    淨重0.43公克），經送請交通部民用航空醫務中心鑑驗結果
    ，檢出甲基安非他命成分，足認係第二級毒品甲基安非他命
    ，亦有該中心毒品鑑定書在卷可稽（見偵查卷第167頁）。
  (二)被告雖一再否認上開為警查扣之甲基安非他命為其所有，惟
    其於警方初查扣上開毒品之際，曾供承上開甲基安非他命為
    其所有，此經被告於警詢時供稱：「（問：警方於查獲當時
    查扣物品…編號A11安非他命0.43公克…，你向警方坦白這
    些物品都是你所有，你做何解釋？）因為當時沒有人要承認
    ，所以我就承認是我的」等語明確（見偵查卷第8頁）。且
    觀諸證人陳淑瑛於檢察官偵訊時具結證述：扣案甲基安非他
    命係被告的，被告將甲基安非他命放在伊背包中等語（見偵
    查卷第217頁），及其於原審具結亦證稱：扣案編號A10、A1
    1中之1包甲基安非他命，係被告在前往「麥當勞」速食店的
    途中交予伊，由伊放入菸盒中，與伊所有之海洛因放在一起
    ，其後放在副駕駛座前面，為警搜得等語（見原審卷第97至
    98頁反面），而陳淑瑛與被告係朋友關係，素無怨隙，此經
    陳淑瑛於原審證述明確（見原審卷第100頁），且陳淑瑛於
    本件為警查獲後驗尿結果，呈嗎啡及甲基安非他命陽性反應
    ，業經原審法院以98年度毒聲字第916號裁定令入勒戒處所
    觀察、勒戒，復經該法院以99年毒聲字190號裁定送強制戒
    治在案，有上開裁定影本、陳淑瑛姓名及尿液代碼對照表、
    台灣檢驗科技股份有限公司98年6月9日UL/2009/50730號濫
    用藥物檢驗報告在卷可稽（見原審卷第183至185頁、偵查卷
    第180至181頁），縱其因該次施用海洛因、甲基安非他命行
    為而持有上開毒品，亦僅屬單獨宣告沒收違禁物之問題，而
    無涉刑責，是陳淑瑛當無刻意設詞誣陷被告之必要。再參以
    扣案編號A11之甲基安非他命1包（原淨重0.43公克），與韓
    志暐於檢察官偵訊時所證稱：伊欲向被告買「2張」即2千元
    之甲基安非他命，重量差不多在0.3至0.5公克之間等語（見
    偵查卷第188頁），亦屬相符。則陳淑瑛前揭證述，應認符
    實，而堪採信。是被告空言辯稱：當天伊未攜帶甲基安非他
    命，如何賣予韓志暐云云，洵無足取。
  (三)又韓志暐於等待被告前來與伊交易甲基安非他命期間，因行
    跡可疑，經警盤查與追問，而供出原委，待被告到達約定之
    交易地點，即為現場埋伏警員查獲乙節，業經證人韓志暐於
    檢察官偵查中證述明確，並明確證稱：伊精神狀況穩定，沒
    有胡言亂語等語在卷（見偵查卷第187至189頁），復經證人
    郭博文於原審結證稱：當時韓志暐在「麥當勞」速食店1樓
    店外，經伊上前盤查，韓志暐先稱在該處等朋友，繼續追問
    了10分鐘，韓志暐始供稱在等人送毒品來，如果當時韓志暐
    沒有供稱要拿毒品，伊與同事就不會在現場等候約半小時等
    語明確（見原審卷第134頁）。是韓志暐嗣於原審翻異前詞
    改證稱：警方盤查時，伊未向警表示在等人送毒品來，伊不
    知檢察官偵訊時是如何做的筆錄，伊是精神病患，當時是胡
    說八道云云，顯與事實不符，難以採信。況一般民眾普遍認
    知毒品非法交易，向為政府查禁森嚴且重罰不寬貸，韓志暐
    為3、40歲之成年人，其自80年間起即因竊盜、傷害、偽造
    文書、恐嚇、侵占、施用毒品等案件，屢經法院判刑確定入
    監服刑，有韓志暐之本院被告前案紀錄表附卷可參（見原審
    卷第190至200頁），對販賣毒品係重罪一節，當無不知之理
    ，其於原審竟稱：伊於98年7月22日入監後，始知販毒係重
    罪云云，自難採信。至韓志暐於原審證稱：因先前賣給被告
    的月租型行動電話卡經伊通知電信公司停用，致被告無法使
    用，經被告催討價款2千元，遂與被告相約在該處欲返還上
    開價款云云，然其就電話卡之價款、卡片之類型、被告有無
    一直向證人韓志暐催討該款項、當日在電話中是否有向被告
    詢問毒品之事等節，與被告於檢察官偵訊時及原審所供稱：
    卡片2張共4千元，韓志暐在電話中說要還伊4千元，該2電話
    卡均易付卡，之前向韓志暐買2張電話卡只用1天就不能用，
    之後韓志暐就避不見面，直到98年5月25日才接到韓志暐的
    電話，電話中韓志暐有問伊有無甲基安非他命可以順便帶給
    他，說要跟伊拿毒品云云（見偵查卷第110、191頁、原審卷
    第106、42頁反面、136頁），均有出入，益徵韓志暐於原審
    之證述，有重大瑕疵，顯不足採。況且，倘韓志暐於警盤查
    時僅係在該處等候被告返還電話卡之價款2千元，其大可向
    警方據實以答，實無故意虛捏「其於98年5月25日下午，先
    以公共電話與被告聯絡，相約晚上交易甲基安非他命，於同
    年月26凌晨零時許，伊先到達交易地點，經與被告以行動電
    話聯絡，發現被告跑錯店家，要晚一點到，伊就在該處等候
    被告，期間遇警盤查，經警一再追問，伊始供出正在等人送
    毒品來」等情，且自警詢迄2次檢察官訊問時亦均為相同之
    證述，而陷被告於重罪之理。從而，被告與韓志暐於前揭時
    、地相約見面，確實係欲販賣第二級毒品甲基安非他命予韓
    志暐之事實，至為灼然，則被告前揭所辯，顯係圖卸刑責之
    詞，不足採信。
  (四)販賣毒品係政府嚴予查緝之違法行為，且上述毒品可任意分
    裝或增減其份量，而每次買賣之價量，亦隨時依雙方關係之
    深淺、當時之資力、需求程度及對行情之認知等因素，機動
    調整，因此販賣之利得，除經被告坦承犯行，或帳冊價量均
    記載明確外，委難查得實情，是縱未確切查得販賣賺取之實
    際差價，但除別有事證，足認係按同一價格轉讓，確未牟利
    之情形外，尚難執此認非法販賣之事證有所不足。衡諸被告
    與韓志暐並無深交，且甲基安非他命之價格甚高，取得不易
    ，被告倘無利可圖，當無甘冒持有毒品遭查獲之極大風險送
    交至交易處所，無償代人調取毒品之可能，是其為上開毒品
    交易，從中賺取買賣差價牟利，應屬符合論理法則而不違背
    社會通常經驗之合理判斷，從而被告上開毒品交易，具有營
    利之意圖，至為灼然。
三、綜上所述，本件被告上開販賣甲基安非他命未遂之犯行已臻
    明確，應依法論科。
、論罪科刑及撤銷改判之理由：
一、新舊法比較：
  (一)毒品危害防制條例部分條文修正，業經總統於98年5月20日
    以華總一義字第09800125141號令公布。本次修正條文包括
    同條例第4條、第11條、第11條之1、第17條、第20條及第25
    條。依中央法規標準法第14條規定：「法規特定有施行日期
    ，或以命令特定施行日期者，自該特定日起發生效力。」而
    毒品危害防制條例第36條已定有施行日期，故本次修正條文
    自公布後6個月施行。本次修法涉及多項授權法規修正或訂
    定，須定有一定施行日期，以完備相關法令修訂及行政作業
    程序，而毒品危害防制條例第36條已定有施行日期，本次修
    法自無另訂或修正該條文之必要（法務部98年6月8日法檢字
    第0980802279號函參照）。是依上開說明，自應自公布後6
    個月施行，亦即於98年11月20日施行。
  (二)被告行為後，修正之毒品危害防制條例第4條業已施行，經
    比較毒品危害防制條例第4條第2項修正前、後之規定，僅修
    正後併科罰金部分，數額予以提高，由修正前規定「得併科
    7百萬元以下罰金」，修正後規定「得併科1千萬元以下」，
    依刑法第2條第1項前段規定，以修正前規定對被告較為有利
    ，自應適用修正前之規定。
二、論罪科刑：
  (一)核被告所為，係犯修正前毒品危害防制條例第4條第6項、第
    2項之販賣第二級毒品未遂罪。其持有第二級毒品甲基安非
    他命之低度行為，為販賣之高度行為所吸收，不另論罪。其
    已著手於販賣甲基安非他命行為而不遂，為未遂犯，依刑法
    第25條第2項規定減輕其刑。又被告有如前述刑事科刑及執
    行情形，有本院被告前案紀錄表在卷可稽，其於受有期徒刑
    之執行完畢後，5年以內故意再犯本案有期徒刑以上之罪，
    為累犯，應依刑法第47條第1項規定加重其刑（惟法定刑為
    無期徒刑部分，依法不得加重），並先加後減之。又衡酌被
    告販賣毒品之對象僅1人，數量亦非多，可得利潤有限，其
    所為尚與大量、長期走私進口或販賣毒品之大盤、中盤毒販
    有間，倘不論其情節輕重，而一律論處販賣第二級毒品未遂
    罪之法定本刑，則自屬過重，並有傷人民對法律之情感，即
    就全部犯罪情節觀之，被告依前揭未遂犯規定減輕其刑後，
    猶屬法重而情輕，是自客觀以言，即尚有可憫恕之處，爰依
    刑法第59條規定遞減輕其刑。
三、撤銷改判之理由：
  (一)原審認被告關於販賣第二級毒品未遂部分罪證明確，予以論
    罪科刑，固非無見。惟查，於98年5月20日修正之毒品危害
    防制條例部分條文，已於公布後6個月施行，亦即於98年11
    月20日施行，業如前述，原判決未依刑法第2條第1項規定為
    新舊法之比較適用，逕論以現行之毒品危害防制條例第4條
    第6項、第2項之販賣第二級毒品未遂罪，自有未洽。是被告
    猶執前詞提起上訴，否認此部分犯行，雖無理由，然此部分
    既有上述可議之處，自屬無可維持，應由本院將原判決此部
    分撤銷改判。
  (二)另關於被告販賣第一級毒品部分，原判決疏未詳為勾稽卷內
    證據資料，遽為被告有罪之諭知，與法亦有未合。則被告上
    訴否認此部分犯行，請求本院撤銷改判，核有理由，應由本
    院將原判決此部分撤銷，改諭知其無罪（詳後述）。
四、爰審酌被告素行非佳，其明知毒品對人體身心健康危害之烈
    ，竟著手為本件販賣毒品之行為，助長毒品散布流通，危害
    社會治安及戕害他人健康甚鉅，且否認犯行，未見悔意，犯
    後態度不佳，兼衡其犯罪之動機、目的、手段、欲販賣毒品
    之數量等一切情狀，量處有期徒刑2年，以示懲儆。
五、扣案證物編號A11之甲基安非他命（原淨重0.43公克，因鑑
    定已滅失部分，自不在沒收銷燬之列），為本案查獲之第二
    級毒品，不問屬於犯人與否，均應依毒品危害防制條例第18
    條第1項前段規定宣告沒收銷燬。按毒品危害防制條例第19
    條第1項關於沒收之規定，係採義務沒收主義。故凡犯同條
    例第4條至第9條、第12條、第13條或第14條1項、第2項之罪
    者，其供犯罪所用之物或因犯罪所得之財物，且屬犯人所有
    者，即應依該規定沒收（最高法院93年度台上字第1360號、
    第1365號判決意旨參照），扣案編號A11之甲基安非他命之
    外包裝袋1只，因尚未交付予買家，仍屬被告所有供本件販
    賣第二級毒品犯行所用之物，應依毒品危害防制條例第19條
    第1項規定，併予宣告沒收。至本件被告持以與韓志暐聯繫
    販毒事宜之門號0000000000號行動電話，為同車乘客陳淑瑛
    所有；另扣案編號A10之甲基安非他命（原淨重0.69公克）
    ，被告堅決否認為其所有，且均查無證據足認係被告所有之
    物；扣案玻璃球1個、GPLUS牌行動電話1支，固為被告所有
    ，惟尚乏其他積極事證足認與本件販賣毒品案件有何關係，
    爰均不於本案宣告沒收，附此敘明。
六、無罪（即販賣第一級毒品）部分：
  (一)公訴意旨略以：被告明知海洛因係毒品危害防制條例所列管
    之第一級毒品，不得販賣，竟仍基於販賣第一級毒品之犯意
    ，先於不詳時、地，向真實姓名年籍不詳之人販入數量不詳
    之海洛因，於98年5月25日晚上9時許，在臺北縣蘆洲市（已
    改制新北市蘆洲區，下仍稱蘆洲市○○○路某處，以3千元
    之價格，販售海洛因予鄒傑盛1次，因認被告涉有違反毒品
    危害防制條例第4條第1項販賣第一級毒品之罪嫌云云。
  (二)按犯罪事實應依證據認定之，無證據不得認定犯罪事實；不
    能證明被告犯罪者，應諭知無罪之判決；刑事訴訟法第154
    條第2項、第301條第1項分別定有明文。次按，事實之認定
    ，應憑證據，如未能發現相當證據，或證據不足以證明，自
    不能以推測或擬制之方法，以為裁判基礎；又認定不利於被
    告之事實，須依積極證據，苟積極證據不足為不利於被告事
    實之認定時，即應為有利於被告之認定，更不必有何有利之
    證據，最高法院40年台上字第86號及30年上字第816號判例
    可資參照。據此，刑事訴訟上證明之資料，無論為直接證據
    或間接證據，均須達於通常一般之人均不致於有所懷疑，而
    得確信為真實之程度，始得據為有罪之認定，若關於被告是
    否犯罪之證明未能達此程度，而有合理性懷疑之存在，致使
    無從形成有罪之確信，根據「罪證有疑、利於被告」之證據
    法則，即不得遽為不利被告之認定，最高法院76年台上字第
    4986號判例意旨可資參照。又施用毒品者所稱其向某人買受
    毒品之指證，不得作為有罪判決之唯一證據，仍須調查其他
    必要之證據，以察其是否與事實相符，良以毒品買受者之指
    證，其憑信性於通常一般人已有所懷疑，尚難確信其為真實
    ，況依毒品危害防制條例第17條之規定，其供出毒品來源而
    破獲者，復得減輕其刑，則其指證之真實性猶有疑慮，是施
    用毒品者之指證，其真實性有待其他必要證據加以補強，茲
    所謂必要之補強證據，固不以證明販賣毒品犯罪構成要件之
    全部事實為必要，但以與施用者之指證具有相當之關聯性為
    前提，其經與施用者之指證綜合判斷，已達於通常一般人均
    不致有所懷疑，而得確信施用者之指證為真實者，始得為有
    罪之認定，此為無罪推定原則之必然推演，最高法院93年度
    台上字第6750號判決意旨足資參照。關於毒品施用者其所稱
    向某人購買毒品之供述，必須補強證據佐證，係指毒品購買
    者之供述縱使並無瑕疵，仍須補強證據佐證而言，以擔保其
    供述之真實性。該所謂補強證據，必須與施用毒品者關於相
    關毒品交易之供述，具有相當程度之關連性，且足使一般人
    對於施用毒品者之供述無合理之懷疑存在，而得確信其為真
    實，始足當之。若毒品購買者之供述證據，本身已有重大瑕
    疵，依嚴格證明之法則，苟已無法憑為犯罪事實之認定時，
    自無再論補強證據之必要，其理甚明（最高法院95年度台上
    字第6850號判決參照）。
  (三)公訴人認被告涉有違反毒品危害防制條例販賣第一級毒品罪
    嫌，無非係以證人鄒傑盛於偵查中之證述及鄒傑盛使用之00
    00000000號行動電話通聯紀錄（訴書誤載為通訊監察譯文）
    、交通部民用航空局航空醫務中心毒品鑑定書等為其論據。
  (四)訊據被告固坦承於98年5月26日凌晨0時許駕駛前開汽車搭載
    陳淑瑛、鄒傑盛及俞允3人等情，惟堅決否認有何販賣第一
    級毒品之犯行，辯稱：當天鄒傑盛、俞允2人因搭便車才會
    在車上，鄒傑盛於偵查中說在蘆洲市以3千元向伊購買海洛
    因，但當時俞允、鄒傑盛身上已有很多毒品，不可能再向伊
    拿，警員亦無在伊身上搜到3千元及任何毒品，0000000000
    號行動電話亦非伊所有，足見鄒傑盛是誣陷伊等語。經查：
  1.證人鄒傑盛於98年10月23日檢察官偵訊時固結證稱：扣押物
    品目錄表編號A16的海洛因是伊跟被告拿的；伊是在於98年5
    月25日晚上8時前、後，伊用0000000000號手機撥打被告「
    0985」號手機，伊說要買8分之1錢即0.45公克之海洛因，之
    後被告就打給伊問伊在何處，伊說在蘆洲市○○路朋友家，
    請被告帶過來，被告即於9、10時左右帶海洛因過來，伊就
    上他的車，被告就把海洛因交給伊，伊就將3千元交給被告
    等語（見偵查卷第198頁），惟觀諸卷附之鄒傑盛所使用000
    0000000號行動電話雙向通聯紀錄（見偵查卷第205至206頁
    ），於98年5月25日晚間，鄒傑盛所使用之0000000000號手
    機並無任何發話予門號開頭為「0985」號手機之紀錄。而鄒
    傑盛於98年11月6日檢察官偵訊時，經提示前揭雙向通聯後
    ，則改稱：伊記得0000000000號、0000000000號這2支電話
    ，是當天伊與被告聯絡購買海洛因事宜，被告所用之電話，
    0000000000號電話是被告於查獲前1、2天留給伊的等語（見
    偵查卷第211頁）。是鄒傑盛對於當日究竟係撥打何門號與
    被告聯絡購毒事宜，前後指述不一、顯有瑕疵，已難遽信。
    且被告既否認曾使用前揭0000000000號、0000000000號行動
    電話與鄒傑盛聯絡販賣海洛因事宜，而該0000000000號預付
    卡之申請人亦非被告，有台灣大哥大查詢資料附卷可參（見
    原審卷第116頁），是證人陳淑瑛於偵審中雖均證稱：伊有
    將0000000000號行動電話借予被告使用等語（見偵查卷第21
    8頁、原審卷第99頁反面），惟其亦證稱：伊沒有看到被告
    交付毒品予鄒傑盛等語（見偵查卷第217頁、原審卷第95頁
    反面），是縱認被告於98年5月25日晚間確實有使用0000000
    000號行動電話與鄒傑盛聯絡，亦尚難因此即率予推認2人通
    話內容確係洽談購買海洛因之事宜。
  2.又觀諸證人鄒傑盛於為警查獲當日即98年5月26日警詢時係
    供稱：自伊背包內查獲之海洛因均為其所有，係伊在網咖向
    「阿享」所購買等語（見偵查卷第12頁），其於原審時則證
    稱：為警查獲之海洛因均為其所有，係伊在中和中山路向「
    姐姐」購買，伊於偵查中說其中1包是向被告購買，係因伊
    剛執行，伊認為是被告報警抓伊，伊不滿才故意誣陷被告等
    語（見原審卷第89至90頁），益見鄒傑盛對於其所持有毒品
    之來源，歷次所述均非一致，況觀諸鄒傑盛於98年10月23日
    檢察官偵訊時，最後尚陳稱：「我作證對我刑期是否有幫助
    」等語（見偵查卷第200頁），顯亦無法排除其係為獲減刑
    之寬典而為虛偽供述之可能性，自難據其於98年10月23日、
    同年11月6日檢察官偵訊時之指述即認定被告確有販賣海洛
    因之犯行。
  (五)綜上所述，檢察官所舉之證據與所指出之證明方法，均無法
    證明被告確實有販賣海洛因予鄒傑盛之行為，自未足使本院
    形成對被告此部分有罪之確信。此外，復查無其他積極確切
    之證據足證被告有何公訴意旨所指前揭犯行，依照前開之說
    明，不能證明被告此部分犯罪，自為其無罪之諭知。
據上論斷，應依刑事訴訟法第369條第1項前段、第364條、第299
條第1項前段、第301條第1項，毒品危害防制條例第4條第6項、
第2項、第18條第1項前段、第19條第1項，刑法第2條第1項前段
、第11條前段、第25條、第47條第1項、第59條，判決如主文。
本案經檢察官洪威華到庭執行職務。
中    華    民    國   100    年    4     月    26    日
                     刑事第五庭  審判長法  官  李英勇
                                       法  官  白光華
                                       法  官  崔玲琦
以上正本證明與原本無異。
如不服本判決，應於收受送達後10日內向本院提出上訴書狀，其
未敘述上訴之理由者並得於提起上訴後10日內向本院補提理由書
（均須按他造當事人之人數附繕本）「切勿逕送上級法院」。
                                       書記官  馬佳瑩
中    華    民    國   100    年    4     月    27    日
附錄本案論罪科刑法條全文：
修正前毒品危害防制條例第4條第2項
製造、運輸、販賣第二級毒品者，處無期徒刑或 7 年以上有期
徒刑，得併科新臺幣7百萬元以下罰金。
修正前毒品危害防制條例第4條第6項
前五項之未遂犯罰之。